ERNEST SHAPOVALOV

Saint-Hubert, Québec, Canada

& (438) 873-9998 | 🖂 ernest.shapovalov1@gmail.com | LinkedIn

RÉSUMÉ PROFESSIONNEL

Développeur logiciel axé sur les solutions, possédant une expérience concrète en développement d'applications, analyse de programmation et personnalisation d'ERP. Compétences solides en résolution de problèmes et en analyse, avec un sens aigu du détail. Joueur d'équipe adaptatif avec une approche centrée sur le client et une passion pour la création de solutions efficaces et de haute qualité.

Langues : Anglais et français courants | Bilingue en ukrainien et en russe

COMPÉTENCES TECHNIQUES

- Backend: C#, Java, PHP, Python, COBOL, RPG, ASP.NET MVC, Entity Framework,
 Spring Boot, JUnit5
- Frontend: JavaScript, HTML5, CSS, Web API, XML, JSON, jQuery, Bootstrap
- Bases de données : MySQL, PL/SQL, MS SQL Server, DynamoDB, MongoDB
- Outils de développement & IDEs : Visual Studio (2019-2022), IntelliJ, NetBeans, Android Studio, Eclipse, Notepad++, Unity
- **Contrôle de version** : Git, GitHub, Bitbucket
- Logiciels & Outils: Copilot, ChatGPT, SSRS, Office 365, Microsoft Visio, Jira, SCRUM Agile, TDD, BDD
- Réseautique & Virtualisation : Cisco, Windows Server, VMware, AWS
- Systèmes d'exploitation : Windows, Linux, Android

EXPÉRIENCE PROFESSIONNELLE

Analyste-Programmeur & Spécialiste des Opérations Commerciales

Solutions Winversion inc. | 2024 – Présent

- Développement d'une plateforme numérique scalable pour soutenir l'expansion rapide de l'entreprise.
- Conception et mise en œuvre de solutions web front-end et back-end, assurant une gestion fluide des bases de données et une intégration cloud assistée par IA.
- Recherche approfondie pour garantir la conformité légale et réglementaire des activités commerciales.
- Optimisation des processus d'affaires afin d'améliorer l'efficacité et la productivité.

 Assistance dans l'officialisation de l'entreprise via la gestion administrative et documentaire.

Interprète Médical

Kelly Services | 2024

- Traduction en temps réel des appels médicaux, d'assurance, bancaires et de services sociaux (anglais

 russe).
- Garantie de clarté et précision dans les communications tout en respectant la confidentialité.
- Adaptation rapide à la terminologie spécifique de chaque industrie.

Analyste-Programmeur

EC-Solution | 2023

- Développement et personnalisation d'applications ERP selon les besoins des clients.
- Écriture de code C# propre et efficace en respectant les normes de qualité logicielle.
- Conception de tableaux de bord et rapports avec SSRS (RDL).
- Tests d'intégration et résolution des anomalies systémiques.
- Collaboration avec les clients et l'équipe pour affiner les solutions et améliorer les fonctionnalités.

Développeur de Solutions

Skytech Communications | 2021 – 2022

- Développement et amélioration d'applications web et de bureau avec C#, JavaScript et MS SQL.
- Implémentation de contenu web dynamique avec JavaScript, ¡Query et AJAX.
- Gestion du support multilingue via des fichiers dictionnaires.
- Diagnostic et correction des anomalies logicielles signalées par les utilisateurs et équipes QA.
- Contribution aux produits logiciels clés :
 - o Omnivox
 - o LEA
 - o Clara

FORMATION

Baccalauréat en Génie Logiciel (en cours)

Concordia University, Montréal, Québec

Diplôme d'Études Collégiales (DEC) en Techniques de l'Informatique – Gestion des

Données Administratives (2021)

Champlain College Saint-Lambert, Longueuil, Québec

⊘ Diplôme d'Études Secondaires (DES) – Science & Technologie (2017)

École Secondaire Mgr-A.-M.-Parent, Longueuil, Québec

EXPÉRIENCE BÉNÉVOLE

Chef de Campement

Parc Ranch Summer Camp | étés 2017 – 2021

- Supervision et mentorat de groupes de 8 adolescents en milieu de camp d'été.
- Création d'un environnement sécuritaire, engageant et respectueux.
- Transmission d'instructions claires en anglais et en français.

LIENS SUPPLÉMENTAIRES

Projets & Contributions :

• <u>EC-Solution ERP Software</u>